【裁判字號】    91,訴,2131
【裁判日期】    920506
【裁判案由】    侵權行為損害賠償
【裁判全文】
臺灣板橋地方法院民事判決  九十一年度訴字第二一三一號
    原      告  甲○○
    訴訟代理人  乙○○
    被      告  豪泰汽車客運股份有限公司
    法定代理人  丁○○
    被      告  丙○○
    共      同
    訴訟代理人  李德渝
右當事人間請求侵權行為損害賠償事件，由刑事庭裁定（九十一年度交附民字第九九
號）移送前來，本院判決如左：
    主    文
被告應連帶給付原告新臺幣壹拾陸萬貳仟伍佰貳拾元，及自民國九十一年五月二十一
日起至清償日止，按週年利率百分之五計算之利息。
原告其餘之訴駁回。
訴訟費用由被告連帶負擔十分之三，餘由原告負擔。
本判決第一項於原告以新臺幣伍萬伍仟元供擔保後，得為假執行。
原告其餘假執行之聲請駁回。
    事實及理由
一、原告起訴主張：
（一）原告於民國九十一年三月十八日下午三時三十分許，行經近國道中山高速公路
      泰山收費站時，為被告丙○○駕駛之大型遊覽車誤闖車道，且速度甚快，並無
      剎車跡象，連續追撞車道內三部車輛，而原告係第一部車，首當其衝，因撞擊
      力甚猛，車輛全毀變形，已無法修復，且原告胸部鈍傷，額頭出血與裂傷，再
      加以當場昏厥，原告對於被告丙○○之業務過失傷害行為業已提出自訴。
（二）原告因本件車禍受傷，計受有：(1)醫藥費用新臺幣（下同）五百二十元；(2)營
      養調養費五萬元；(3)車輛全毀無法修復，價值計四十五萬元；(4)社區停車費每
      月一千五千元，原告已預繳一年份之費用，因車輛受損，計有八個月無法使用
      停車位，其一萬二千元之費用亦無法申請退還；(5)原告因車禍在精神上受到驚
      嚇與痛苦，非筆墨所能言，請求精神慰撫金二十萬元等共計七十一萬二千五百
      二十元。被告豪泰汽車客運股份有限公司（以下簡稱「豪泰公司」）係被告丙
      ○○之僱用人，應對被告丙○○之過失行為，負連帶賠償責任，為此，爰依民
      法第一百八十四條第一項前段、第一百八十八條第一項前段之侵權行為法律關
      係，請求被告連帶賠償前開數額之損害，及自起訴狀繕本送達被告翌日即九十
      一年五月二十一日起至清償日止，按週年利率百分之五計算之利息，並陳明願
      供擔保請准宣告假執行。
二、被告則以：原告請求慰撫金二十萬元及車輛損失四十五萬元，金額均屬過高。營
    養調養費則未經原告舉證證明。
三、兩造不爭執之事實：
（一）被告丙○○係被告豪泰公司之營業大客車司機，於九十一年三月十八日下午三
      時三十分許，駕駛車號ＡＧ－九九○號營業大客車，駛至國道一號高速公路北
      向三十五公里五百公尺處泰山收費站前時，因過失誤駛入小型車收費車道，且
      未減速慢行，撞及前方依序行駛準備繳費由原告駕駛之車號ＧＰ－六○一六號
      自用小客車，致原告受有右腿撕裂傷、胸部鈍傷等傷害。
（二）原告所有之車號ＧＰ－六○一六號自用小客車，現今巿場價值為十萬元。原告
      因本件車禍支出醫療費用五百二十元及受有預繳停車費用一萬二千元之損失。
（三）原告於十八年出生，原任台北縣三重巿光榮國民中學校務主任，現已退休，家
      中成員尚有妻子及六名子女，子女均已成家立業。
四、得心證之理由：
（一）按因故意或過失，不法侵害他人之權利者，負損害賠償責任，民法第一百八十
      四條第一項前段定有明文。本件原告主張被告丙○○係被告豪泰公司之營業大
      客車司機，於九十一年三月十八日下午三時三十分許，駕駛車號ＡＧ－九九○
      號營業大客車，駛至國道一號高速公路北向三十五公里五百公尺處泰山收費站
      前時，本應注意汽車行駛高速公路，於駛進收費站前，應依標誌指示預為減速
      慢行，並依標誌、號誌指示駛入收費車道，停車繳費，按其當時情節又非不能
      注意，竟疏未注意，誤駛入小型車收費車道，且未減速慢行，逕行撞及前方依
      序行駛準備繳費由原告駕駛之車號ＧＰ－六○一六號自用小客車，並連續追撞
      前方分別由訴外人蔡一鋒駕駛之車號ＹＹ－二○○七號自用小客車、訴外人呂
      彥賢駕駛之車號九Ｎ－一二五一號自用小客車等車輛，致原告受有右腿撕裂傷
      、胸部鈍傷等傷害之事實，為被告所自認，且有本院九十一年交自字第六號刑
      事判決、臺灣高等法院九十一年度交上易字第二七五號刑事判決檢索資料各一
      件附卷可稽，自堪信原告之主張為真正。被告丙○○之駕駛過失行為，與原告
      之受傷結果，實有相當因果關係，原告主張被告丙○○應負侵權行為責任，核
      屬有據。
（二）按受僱人因執行職務，不法侵害他人之權利者，由僱用人與行為人連帶負損害
      賠償責任。民法第一百八十八條第一項前段定有明文。被告丙○○係被告豪泰
      公司僱用之司機，被告丙○○因執行駕駛之營業行為，過失致原告受傷，被告
      豪泰公司自應與被告丙○○連帶賠償原告之損害。
（三）次按因故意或過失不法侵害他人之權利者負損害賠償責任，即應填補債權人所
      受之損害與所失之利益，民法第一百八十四條第一項、第二百十六條第一項定
      有明文。本件次應審究者，厥為原告請求之各項損害及其數額，爰分述如后：
      (1)醫療費用：
        原告主張其因前往醫院治療，支出醫療費五百二十元之事實，業據提出長庚
        紀念醫院醫療費用收據影本二紙為證，且經被告自認在卷，自堪信為真正。
      (2)營養調養費：
        原告主張其因本件車禍支出營養調養費五萬元之事實，業據被告所否認，而
        原告復未舉證以實其說，自難信為真正。
      (3)車輛損失：
        原告主張其所有之車號ＧＰ－六○一六號自用小客車，因本件車禍造成全損
        無法修復，巿場上之新車為四十五萬元等語，惟被告僅自認該車於現今巿場
        價值為十萬元。原告對此不加爭執，是以，被告辯稱該車之價值為十萬元等
        語，可以採信，足見原告請求車輛價值損失在十萬元之範圍內，尚屬允當，
        逾此部分之請求，自非適當。
      (4)預繳之停車費用：
        原告主張社區停車費每月一千五千元，伊已預繳一年份之費用，因車輛受損
        ，計有八個月無法使用停車位，其一萬二千元之費用亦無法申請退還之事實
        ，為被告自認在卷，自堪信為真正，原告據以請求預繳之停車費用一萬二千
        元，為有理由。
      (5)精神慰撫金部分：
        原告主張其於十八年出生，原任台北縣三重巿光榮國民中學校務主任，現已
        退休，家中成員尚有妻子及六名子女，子女均已成家立業  因本件車禍在身
        心方面受到驚嚇與痛苦，是其自受有非財產上之損害之事實，為被告所不爭
        執，但辯稱原告請求之精神慰撫金二十萬元過高云云。查原告於十八年出生
        ，因本件侵權行為而受傷確造成精神上之痛苦與生活之不便，自受有非財產
        上之損害，其請求慰藉金，固無不當，本院斟酌前開兩造之身分地位、資力
        及經濟狀況、原告傷害之程度、被告事後之態度暨其他實際狀況，認原告請
        求給付精神慰撫金二十萬元尚屬過高，應核減為五萬元，始屬公允。
五、綜據上述，原告得請求被告連帶給付之損害金額，總計為十六萬二千五百二十元
    （520+10000+12000+50000=162520）。從而，原告請求被告連帶給付十六萬二千
    五百二十元，及自起訴狀繕本送達於被告之翌日即九十一年五月二十一日起至清
    償日止，按週年利率百分之五計算之遲延利息，洵屬正當，應予准許，逾此部分
    之請求，為無理由，應予駁回。
六、假執行之宣告：
    原告陳明願供擔保，聲請宣告假執行，就其勝訴部分經核無不合，爰酌定相當之
    擔保金額准許之。至於其餘假執行之聲請，因該部份訴之駁回而失所依據，應予
    駁回。
七、訴訟費用負擔之依據：民事訴訟法第七十九條但書、第八十五條第二項。
中      華      民      國    九十二    年      五      月      六      日
                                臺灣板橋地方法院民事第二庭
~B法  官  徐福晉
右正本證明與原本無異。
如不服本判決，應於判決送達後廿日，內向本院提出上訴狀。
中      華      民      國    九十二    年      五      月      六      日
~B書記官  張玉如


司法院資訊處製作；財團法人民間司法改革基金會備份。
